【裁判字號】    89,交易,628
【裁判日期】    900118
【裁判案由】    公共危險等
【裁判全文】
臺灣板橋地方法院刑事判決                        八十九年度交易字第六二八號
    公  訴  人  臺灣板橋地方法院檢察署檢察官
    被      告  戊○○
右列被告因公共危險等案件，經檢察官提起公訴（八十九年度偵字第二○一一二號）
，本院判決如左：
    主      文
戊○○服用酒類，不能安全駕駛動力交通工具而駕駛，處有期徒刑參月，如易科罰金
，以參佰元折算壹日，緩刑參年；被訴過失傷害罪嫌部分公訴不受理。
    事      實
一、戊○○明知其自民國八十九年十月二十二日晚間七時許起至同日晚間九時許止，
    在臺北縣三峽鎮○○路某友人處飲酒，已達酒醉不能安全駕駛動力交通工具之程
    度，猶於同日晚間九時二十分許，在臺北縣三峽鎮○○路二五七巷巷口，發動車
    牌號碼Ｆ九－二八○九號自用小客車，欲駕駛該車回家，然於車輛起駛時，因尚
    有醉意，疏未注意將排檔桿誤排入倒車檔，復失當重踩油門，致該車猝然倒行，
    撞及甲○○、乙○○（八十六年十二月九日生）、丙○○（八十三年三月一日生
    ）等成傷（過失傷害部分已據撤回告訴），嗣於同日晚間十時五分許，經警以酒
    精測定器測試戊○○呼氣酒精濃度結果，其呼氣所含酒精濃度尚達每公升零點八
    四毫克。
二、案經乙○○、丙○○等之法定代理人丁○○及甲○○訴由臺北縣警察局三峽分局
    報請臺灣板橋地方法院檢察署檢察官偵查起訴。
    理      由
一、右揭事實，迭據被告戊○○於警訊、偵查及本院審理時坦承不諱，核與被害人甲○○指證情節相符，並有吐氣酒精濃度測定單據、道路交通事故調查報告表及事
    故現場與乙○○、丙○○等受傷等相片存卷可資佐證。被告飲酒既止於八十九年
    十月二十二日晚間九時許，歷一小時餘後，在八十九年十月二十二日晚間十時五
    分許，接受測定結果，呼氣酒精濃度尚為每公升零點八四毫克，不僅遠逾道路交
    通安全規則第一百十四條第二款所定飲酒後其吐氣所含酒精成份超過每公升零點
    二五毫克以上者不得駕車之標準，猶見其於八十九年十月二十二日晚間九時二十
    分許肇事前駕車，呼氣酒精濃度應較每公升零點八四毫克為高，參酌德國、美國
    之認定標準，對於酒精濃度呼氣已達每公升零點五五毫克（○‧五五MG/L）或血
    液濃度達百分之零點一一以上者，肇事率為一般正常人之十倍，已達「不能安全
    駕駛」之標準（見法務部八十八年五月十八日法檢字第○○一六六九號函，載法
    務部公報第二二八期第二十七頁至第二十八頁），參合其肇事致人成傷之結果，
    俱徵其於肇事前駕車時，已達酒醉且不能安全駕駛動力交通工具之程度甚明，綜
    上事證明確，被告犯行堪予認定。
二、核被告戊○○所為，係犯刑法第一百八十五條之三之公共危險罪。爰審酌酒後駕
    車之危害及酒後不應駕車之觀念，已透過學校教育、政令宣導及各類媒體廣為介
    紹傳達各界週知多年，被告對於酒後不能駕車，及酒醉駕車之危險性，應有相當
    之認識，詎其明知飲酒致醉，不能安全駕駛，猶駕車上路，顯心存僥倖，並乏尊
    重其他用路人生命、財產安全之觀念，至為可訾，兼衡被告犯罪後供認無隱，非
    無悔意等一切情狀，量處如主文所示之刑，又被告行為後，刑法第四十一條於九
    十年一月四日修正，同年月十日經總統公布施行，其規定：「犯最重本刑為五年
    以下有期徒刑以下之刑之罪，而受六個月以下有期徒刑或拘役之宣告，因身體、
    教育、職業、家庭之關係或其他正當事由，執行顯有困難者，得以一元以上三元
    以下折算一日，易科罰金。但確因不執行所宣告之刑，難收矯正之效，或難以維
    持法秩序者，不在此限。」「併合處罰之數罪，均有前項情形，其應執行之刑逾
    六月者，亦同」，前述易科罰金之折算標準，另已據罰金罰鍰提高標準條例第二
    條前段規定，就其原定數額提高為一百倍折算一日，依刑法第二條第一項前段規
    定，就被告所受宣告之刑，應按照前引修正後之刑法第四十一條規定，諭知易科
    罰金之折算標準，資為懲儆。末查被告未曾受有期徒刑以上刑之宣告，有臺灣高
    等法院檢察署刑案紀錄簡覆表在卷足憑，此次偶發初犯，事後亦已就酒後駕車肇
    事部分賠償被害人損害，達成和解（已據丁○○、甲○○到庭陳明），經此教訓
    應知警惕而無再犯之虞，其所受宣告之刑，本院認以暫不執行為適當，是併諭知
    緩刑三年，用勵來茲。
三、被告戊○○酒後駕車肇事致甲○○、乙○○、丙○○等受傷部分，公訴人認被告
    另涉刑法第二百八十四條第一項前段之過失傷害罪嫌，該罪依同法第二百八十七
    條前段規定須告訴乃論；茲據告訴人甲○○及丁○○於辯論終結前當庭撤回其告
    訴，即應依第三百零三條第三款規定，就被告被訴過失傷害罪嫌部分為公訴不受
    理之諭知，用期適法。
據上論結，應依刑事訴訟法第二百九十九條第一項前段、第三百零三條第三款，刑法
第一百八十五條之三、第二條第一項前段、第四十一條第一項前段、第七十四條第一
款，罰金罰鍰提高標準條例第二條，判決如主文。
本案經檢察官陳孟黎到庭執行職務。
中      華      民      國   九十     年      一     月      十八     日
                                    臺灣板橋地方法院交通法庭
                                        法  官  蔡  新  毅
右正本證明與原本無異。
如不服本判決，應於判決送達後十日內，向本院提出上訴狀，上訴於臺灣高等法院。
                                        書記官  謝  麗  秋
中      華      民      國     九十     年      一     月      十八     日
※附錄本件論罪科刑法條全文※
刑法第一百八十五條之三：
服用毒品、麻醉藥品、酒類或其他相類之物，不能安全駕駛動力交通工具而駕駛者，
處一年以下有期徒刑、拘役或三萬元以下罰金。


司法院資訊處製作；財團法人民間司法改革基金會備份。
